臺灣新竹地方法院民事小額判決
110年度竹北小字第621號
原      告  尚志資產開發股份有限公司

法定代理人  王光祥  
訴訟代理人  李良論  
被      告  千穗電子股份有限公司


兼法定代理  
人          鄧啟民  


上列當事人間請求損害賠償事件，本院於民國110年11月2日辯論
終結，判決如下：
    主  文
被告應連帶給付原告新臺幣陸萬肆仟陸佰零玖元, 及自民國一一
○年十月二日起至清償日止，按週年利率百分之五計算之利息。
原告其餘之訴駁回。
訴訟費用新臺幣壹仟元由被告連帶負擔。
本判決第一項得假執行。
   事實及理由
壹、程序方面
一、原告於判決確定前，得撤回訴之全部或一部。但被告已為本
    案之言詞辯論者，應得其同意。訴之撤回應以書狀為之。但
    於期日，得以言詞向法院或受命法官為之，民事訴訟法第26
    2條第1、2項定有明文。原告於起訴時原列諶文尚為被告，
    請求負連帶賠償責任，惟因諶文尚自民國110年5月31日起已
    非被告千穗電子股份有限公司（下稱被告公司）之監察人，
    即非公司法第8條定義之公司負責人，無與被告公司依同法
    第23條第2項對原告負連帶責任之可能，原告乃於110年11月
    2日言詞辯論期日當庭以言詞撤回對諶文尚之起訴，並得其
    當庭表示同意（見本院卷第47頁背面），參諸上揭規定，程
    序上並無不合，則原告對諶文尚之起訴已生合法撤回之效力
    ，合先敘明。
二、本件被告經合法通知，均未於言詞辯論期日到場，核無民事
    訴訟法第386條所列各款情形，爰依原告之聲請，由其一造
    辯論而為判決。
貳、實體方面
一、原告主張：被告公司前向原告承租新竹縣○○鄉○○路○段000號
    3樓建物（下稱系爭建物），租期自108年8月1日起至111年5
    月31日止，每月租金新臺幣（下同）61,532元（含稅64,609
    元）。然被告公司積欠110年5月及6月份之租金未繳，業經
    原告向本院聲請核發110年度促字第1768號支付命令確定，
    被告公司仍欠繳同年7月份租金，原告始依租約第10條及第1
    3條約定發函於110年7月31日終止租約。被告公司仍惡意占
    有使用系爭建物而不返還，侵害原告之使用權，致原告受有
    相當於原租金之損失，為此先請求被告公司賠償自110年8月
    1日起至110年8月31日止相當於租金之64,609元之損失。又
    被告鄧啟民為被告公司之董事長即負責人，對於被告公司惡
    意占有系爭建物之行為，自屬執行公司業務而有違反法令，
    應與被告公司負連帶賠償之責等語。為此，爰依民法第184
    條第1項、公司法第23條第2項之規定，請求被告負連帶損害
    賠償責任，並聲明：被告應連帶給付64,609元，及自110年9
    月1日起至清償日止，按週年利率5%計算之利息；願供擔保
    請准宣告假執行。
二、被告未於言詞辯論期日到場，亦未提出書狀作何聲明或陳述
    。
三、得心證之理由：
　㈠原告主張之上開事實，業據其提出租賃契約書、本院110年度
    促字第1768號支付命令暨確定證明書、存證信函暨掛號郵件
    收件回執、股份有限公司變更登記表等件為證（見本院卷第
    11至28頁、第48、49頁），而被告經已於相當時期受合法之
    通知，未於言詞辯論期日到場爭執，亦未提出書狀作何有利
    於己之聲明或陳述，以供本院審酌，自堪信為真。
  ㈡按因故意或過失，不法侵害他人之權利者，負損害賠償責任
    ，民法第184條第1項前段定有明文。又無權占有他人之不動
    產，自屬侵害他人之所有權，所有權人自得對於無權占有之
    人，請求相當於租金之損害金（最高法院67年台上字第3622
    號判例意旨參照）。準此，被告公司既因積欠系爭建物租金
    達2個月租額未付，經原告終止租約後仍持續占有使用系爭
    建物，應屬故意不法侵害原告就系爭建物之財產權，致原告
    無法使用收益系爭建物，而受有相當租金之損害，依上開規
    定，即應賠償原告所受損害。審酌原告出租系爭建物予被告
    公司之租金為每月64,609元（含稅），以此作為系爭建物所
    受相當於租金之損害，應屬適當；而原告主張之占用期間為
    自110年8月1日起至110年8月31日止，則以此計算原告該期
    間所受之損害即為64,609元。
　㈢次按公司負責人對於公司業務之執行，如有違反法令致他人
    受有損害時，對他人應與公司負連帶賠償之責；本法所稱公
    司負責人：在股份有限公司為董事，公司法第23條第2項及
    第8條第1項分別定有明文。被告公司無權占用系爭建物係屬
    侵權行為，已如前述，而公司之業務執行，事實上由董事擔
     任，被告鄧啟民既為被告公司之董事長，因執行公司業務
    而違反法令占用系爭建物，致原告受有前開所述相當於租金
    之損害，則原告請求被告鄧啟民應與被告公司負連帶賠償責
    任，自屬有據。
  ㈣原告請求自110年9月1日起至清償日止，按週年利率5%計算之
    利息云云。按遲延之債務，以支付金錢為標的者，債權人得
    請求依法定利率計算之遲延利息；應付利息之債務，其利率
    未經約定，亦無法律可據者，週年利率為百分之5；給付有
    確定期限者，債務人自期限屆滿時起，負遲延責任。給付無
    確定期限者，債務人於債權人得請求給付時，經其催告而未
    為給付，自受催告時起，負遲延責任。其經債權人起訴而送
    達訴狀，或依督促程序送達支付命令，或為其他相類之行為
    者，與催告有同一之效力，民法第233條第1項前段、第203
    條、第229條第1項、第2項分別定有明文。另按對法人之送
    達，應以其法定代理人為應受送達人；至於其送達之處所，
    依同法第136條第1、2項規定，應於應受送達人之住居所行
    之，亦得於當事人本人即法人之營業所行之。查本件原告係
    依「侵權行為」損害賠償之規定請求相當於租金之損害，應
    屬給付無確定期限者，原告既未具體指明並舉證證明自110
    年9月1日起算利息之法律或契約依據，則原告關於遲延利息
    之請求，於自起訴狀繕本送達被告之翌日即110年10月3日（
    見本院卷第36頁）至清償日止，按週年利率5%計算之利息之
    範圍內，為有理由，逾此範圍，則屬無據。
四、綜上所述，原告依民法第184條第1項前段及公司法第23條第
    2項之規定，請求被告連帶給付64,609元，及自110年10月3
    日起至清償日止，按週年利率5%計算之利息，為有理由，應
    予准許；逾此範圍之請求，即無理由，應予駁回。
五、本件係就民事訴訟法第436條之8適用小額訴訟程序所為被告
    敗訴之判決，依同法第436條之20規定，應依職權宣告假執
    行；原告雖聲明願供擔保請准假執行，但此僅在促使法院職
    權發動，毋庸為准駁之諭知。
六、訴訟費用之負擔：民事訴訟法第79條。本件原告僅係部分利
    息之請求敗訴，爰於裁判時確定被告應負擔之訴訟費用額如
    主文第3項所示。　　
中　　華　　民　　國　　110 　年　　11　　月　　30　　日
                  竹北簡易庭　　法　官　彭淑苑
以上正本係照原本作成。
如對本判決上訴，須於判決送達後 20 日內向本院提出上訴狀。
如委任律師提起上訴者，應一併繳納上訴審裁判費。
中　　華　　民　　國　　110 　年　　11　　月　　30　　日
                                書記官  林琬茹